臺灣彰化地方法院刑事判決　　　　　　　 96年度易字第864號
公　訴　人　臺灣彰化地方法院檢察署檢察官
被　　　告　丙○○
上列被告因詐欺案件，經檢察官聲請簡易判決處刑（九十六年度
偵字第一八七二號、第一八七四號），本院彰化簡易庭移送本院
（九十六年度彰簡字四一一號），本院認有刑事訴訟法第二百七
十三條之一第一項之情形，而改依簡式審判程序審理，判決如下
：
    主    文
丙○○幫助意圖為自己不法之所有，以詐術使人將本人之物交付
，處有期徒刑肆月，如易科罰金，以新臺幣壹仟元折算壹日；減
為有期徒刑貳月，如易科罰金，以新臺幣壹仟元折算壹日。
    犯  罪  事  實
一、丙○○可預見金融機構帳戶係個人理財之重要工具，且關係
    個人財產、信用之表徵，如任意交予他人使用，或經不詳年
    籍姓名之人無故蒐集個人之存摺、金融卡等帳戶資料，有供
    作財產犯罪用途之可能，然其仍不顧第三人所可能遭受侵害
    之危險，竟基於縱若他人持有其之存摺、金融卡、印章後，
    自行或轉交他人用以實施犯罪，供作被害人匯款之用，仍不
    違背其本意之幫助他人詐欺取財之不確定故意，於民國95年
    7月中旬某日，在彰化縣彰化市○○路之郵局外面，將其所
    開立在彰化中庄仔郵局之局號0000000號、帳號0000000號之
    帳戶提供給自稱可幫忙辦理貸款、姓名年籍不詳之成年男子
    ，並交付上開帳戶之存摺、印章、晶片卡及密碼等資料，以
    此方法幫助該人從事犯罪。該姓名年籍不詳之成年人與所屬
    詐騙集團，即基於意圖為自己不法之所有之犯意聯絡，先後
    為下列犯行：
（一）95年7月14日上午9時45分許，自稱「陶佩靈」、「王中漢
      律師」、「周敏秘書」，以電話對在桃園縣蘆竹鄉○○村
      ○○街151號2弄3號之甲○○佯稱其中獎新台幣（下同）
      120萬元，惟需先支付保證金云云，致甲○○陷於錯誤，
      而依指示於同日，均在桃園縣蘆竹大竹郵局，分別匯款
      50000元、16000元，共計匯入66000元至丙○○之上開帳
      戶內，嗣後察覺有異，始知受騙。
（二）同年月18日上午11時許，自稱「香港歐萊生物股份有限公
      司」以電話，對在台北縣淡水鎮○○路○段499號「聖約翰
      技術學院」上課之乙○○施以相同手法之詐術，致乙○○
      陷於錯誤，於同日11時5分許，在台北縣淡水義山郵局依
      指示匯入16,000元至丙○○所有之上開帳戶，事後察覺有
      異，而報警循線查獲。
二、案經甲○○、乙○○訴由彰化縣警察局彰化分局報告臺灣彰
    化地方法院檢察署檢察官偵查後聲請簡易判決處刑。
    理   由
一、本件被告所犯係死刑、無期徒刑、最輕本刑為三年以上有期
    徒刑以外之罪，其於準備程序就前揭被訴事實為有罪之陳述
    ，經受命法官告知簡式審判程序之旨，並聽取其與公訴人之
    意見後，本院認無不得或不宜改依簡式審判程序進行之處，
    爰依刑事訴訟法第二百七十三條之一第一項、第二百八十四
    條之一，裁定本案由受命法官獨任進行簡式審判程序，合先
    敘明。
二、上揭犯罪事實，業據被告丙○○於本院準備程序與審理時均
    坦承不諱，並核與證人即被害人甲○○、乙○○於警詢中證
    述之情節相符，並有郵局國內匯款執據3紙、查詢帳戶最近
    交易資料、開戶基本資料、立帳申請書及通聯調閱查詢單各
    1 份附卷可稽。足認被告自白與事實相符，被告上揭犯行應
    可認定，應予依法論科。
三、按刑法上之幫助犯，係對於犯罪與正犯有共同之認識，而以
    幫助之意思，對於正犯資以助力，而未參與實施犯罪之行為
    者而言（最高法院七十五年度臺上字第一五○九號、八十四
    年度臺上字第五九九八號、八十八年度臺上字第一二七○號
    判決參照）；是以，如未參與實施犯罪構成要件之行為，且
    係出於幫助之意思提供助力，即屬幫助犯，而非共同正犯。
    核被告丙○○所為，均係犯刑法第三十條第一項、刑法第三
    百三十九條第一項之詐欺取財罪之幫助犯，爰依刑法第三十
    條第二項規定，按正犯之刑減輕之。爰審酌被告提供帳戶供
    詐欺犯罪者方便行騙財物，助長行騙之風，妨礙對於詐欺犯
    罪者之追查，行為可議，惟念其犯後坦認犯行，深具悔意，
    又其並無前科素行尚佳，有臺灣高等法院被告前案紀錄表一
    份在卷可按，暨衡量其智識程度、生活狀況等一切情狀，量
    處如主文所示之刑，並諭知易科罰金之折算標準。末查，被
    告本件犯罪時間在96年4月24日以前，合於中華民國九十六
    年罪犯減刑條例所定減刑之條件，故應予減刑，並依刑法第
    四十一條第一項前段之規定，定其易科罰金折算標準。
據上論斷，應依刑事訴訟法第四百五十二條、第二百七十三條之
一第一項、第二百九十九條第一項前段，刑法第三十條第一項前
段、第二項、第三百三十九條第一項，第四十一條第一項前段，
刑法施行法第一條之一，中華民國九十六年罪犯減刑條例第二條
第一項第三款、第七條第一項、第二項前段、第九條，判決如主
文。
本案經檢察官吳宗達到庭執行職務。
中　　華　　民　　國　　96　　年　　8　　月　　8  　日
                  刑事第五庭     法  官  吳俊螢
以上正本證明與原本無異。
如不服本判決應於收受本判決後十日內向本院提出上訴書狀，其
未敘述上訴理由者，並得於提起上訴後十日內向本院補提理由書
狀（均須按他造當事人之人數附繕本）「切勿逕送上級法院」。
告訴人或被害人對於判決如有不服具備理由請求檢察官上訴者，
其上訴期間之計算係以檢察官收受判決正本之日期為準。
中　　華　　民　　國　　96　　年　　8　　月　　8  　日
                                 書記官  林怡吟
附錄本案論罪科刑法條：
中華民國刑法第三百三十九條
意圖為自己或第三人不法之所有，以詐術使人將本人或第三人之
物交付者，處五年以下有期徒刑、拘役或科或併科一千元以下罰
金。
以前項方法得財產上不法之利益或使第三人得之者，亦同。
前二項之未遂犯罰之。
